臺灣新北地方法院民事裁定
111年度聲字第251號
聲  請  人  廖梨米  

上列聲請人與相對人昇之陽社區管理委員會間減免管理費等事件
，聲請停止強制執行，本院裁定如下：
    主  文
聲請駁回。
聲請程序費用由聲請人負擔。
    理  由
一、按執行名義成立後，如有消滅或妨礙債權人請求之事由發生
    ，債務人得於強制執行程序終結前，向執行法院對債權人提
    起異議之訴。如以裁判為執行名義時，其為異議原因之事實
    發生在前訴訟言詞辯論終結後者，亦得主張之。強制執行法
    第14條第1項定有明文。次按有回復原狀之聲請，或提起再
    審或異議之訴，或對於和解為繼續審判之請求，或提起宣告
    調解無效之訴、撤銷調解之訴，或對於許可強制執行之裁定
    提起抗告時，法院因必要情形或依聲請定相當並確實之擔保
    ，得為停止強制執行之裁定，強制執行法第18條第2項定有
    明文。準此，停止執行之聲請自以聲請人已合法提起再審或
    異議之訴（債務人異議之訴或第三人異議之訴），或對於和
    解為繼續審判之請求，或提起宣告調解無效之訴、撤銷調解
    之訴，或對於許可強制執行之裁定提起抗告為必要，倘不符
    合前開要件或無必要時，法院應駁回停止強制執行之聲請。
二、聲請意旨略以：伊與相對人間執行異議事件業已起訴即本院
    111年度簡上字第296號減免管理費事件（下稱本案），如任
    原法院111年度司執字第84426號強制執行事件（下稱系爭執
    行事件）繼續進行，伊遭查封之財產一旦拍賣，勢難回復原
    狀，願供擔保，請准於系爭執行事件於本案判決確定前停止
    執行等語。
三、經查：相對人係以本院111年度板小字第1331號假執行判決
    為執行名義，就該判決所命聲請人應給付相對人之新臺幣（
    下同）43,414元本息向本院聲請假執行，經本院民事執行處
    以系爭執行事件執行在案，業經本院調閱系爭執行事件卷證
    核閱屬實。又查：聲請人提起本案訴訟請求減免管理費並確
    認相對人對聲請人之109年10月至110年11月管理費債權，逾
    22,239元不存在，經本院111年板簡字第253號判決（下稱原
    審判決）駁回聲請人之訴，聲請人雖就原審判決提起上訴，
    而由本案審理在案，惟聲請人於本案訴訟係請求本院依情事
    變更原則及不當得利之法律關係等事由減免聲請人給付管理
    費並請求確認相對人對聲請人自109年10月至110年11月管理
    費債權逾22,239元部分不存在，並非對於系爭執行事件之執
    行名義有回復原狀之聲請，或提起再審或異議之訴，或對於
    和解為繼續審判之請求，或提起宣告調解無效之訴、撤銷調
    解之訴，或對於許可強制執行之裁定提起抗告，有起訴狀、
    上訴聲明狀附卷可稽（見本院110年度坂司調字第322號卷第
    9至20頁、本院本案卷一19至22頁）。是以聲請人並未提起
    符合強制執行法第18條第2項規定之聲請、訴訟或抗告，聲
    請人依強制執行法第18條第2項規定，聲請裁定停止系爭執
    行事件之執行程序，於法不合，無從准許，應予駁回。
四、依強制執行法第30條之1，民事訴訟法第95條、第78條，裁
    定如主文。
中　　華　　民　　國　　111 　年　　10　　月　　12　　日
                  民事第一庭    審判長法　官  張紫能　
　　　　　　　　　
　　                                  法  官  張惠閔
　　　　　　　　　
　　　　　　　　　                    法  官  朱慧真
以上正本證明與原本無異。
如不服本裁定，應於收受送達後10日內向本院提出抗告狀，並應
繳納抗告費新臺幣1,000元。
中　　華　　民　　國　　111 　年　　10　　月　　12　　日
                                      書記官　黃翊芳